臺北高等行政法院裁定
111年度交上字第201號
上  訴  人  施吉虎                                     
被 上訴 人  新北市政府交通事件裁決處
代  表  人  李忠台（處長）
上列當事人間交通裁決事件，上訴人對於中華民國111年5月2日
臺灣新北地方法院110年度交字第794號行政訴訟判決，提起上訴
，本院裁定如下：
　　主  文
上訴駁回。
上訴審訴訟費用新臺幣750元由上訴人負擔。
　　理  由
一、依行政訴訟法第237條之9第2項準用第235條第2項及第236條
    之1規定，對於交通裁決事件的判決提起上訴，必須以判決
    違背法令為理由，否則不得為之，且應於上訴理由中表明原
    判決所違背的法令及其具體內容，或表明依訴訟資料可認為
    原判決有違背法令的具體事實。又依行政訴訟法第237條之9
    第2項準用第236條之2第3項、第243條第1項規定，交通裁決
    事件的判決有不適用法規或適用不當的情形，即屬判決違背
    法令。依此，交通裁決事件的上訴狀或理由書應表明原判決
    所違背的法令及其具體內容；若是成文法以外的法則，則應
    揭示該法則的旨趣；倘為司法院大法官解釋，則應揭示該解
    釋的字號或內容。如以行政訴訟法第237條之9第2項準用第2
    36條之2第3項、第243條第2項所列各款當然違背法令的事由
    時，上訴狀或理由書亦應揭示合於該條項各款的事實。如上
    訴狀或理由書未依前述方式表明上訴理由，就不能認為已對
    交通裁決事件判決有違背法令的具體指摘，其上訴屬不合法
    ，應以裁定駁回。
二、上訴人於民國110年7月15日11時18分許駕駛車牌號碼000-00
    00號自用小客貨車，在臺北市北投區石牌路2段與東華街2段
    口前，先是任意跨越兩條車道行駛，然後佔用機車停等區等
    候紅燈，待綠燈通行後，在石牌路1段與西安街2段口，非遇
    突發狀況在行駛中多次任意驟然減速，肇致後方車牌號碼00
    00-00號自用小客車追撞，為警舉發，並移送被上訴人處理
    。被上訴人認上訴人有道路交通管理處罰條例（下稱道交條
    例）第43條第1項第4款、第2項前段、第45條第1項第12款及
    第60條第2項第3款規定的違規事實，分別以110年10月12日
    新北裁催字第48-A00ZJQ890號裁決書裁處罰鍰新臺幣(下同)
    600元，並記違規點數1點；以第48-A00ZJQ891號裁決書裁處
    罰鍰900元；以第48-A00ZJQ889號裁決書裁處罰鍰1萬8,000
    元、吊銷駕駛執照，並應參加道路交通安全講習（以下各簡
    稱原處分1、原處分2及原處分3，並合稱原處分）。上訴人
    不服，提起行政訴訟，經臺灣新北地方法院（下稱原審法院
    ）110年度交字第794號行政訴訟判決駁回（下稱原判決）。
    上訴人仍不服，提起本件上訴。
三、上訴意旨：
　㈠上訴人在北投區石牌路2段與東華街2段口先後被舉發任意跨
    越兩條車道行駛及佔用機車停等區，行車地點相同，有一事
    二罰的違法情形。
　㈡上訴人在石牌路1段與西安街2段口被舉發非遇突發狀況任意
    驟然減速。上訴人曾在永和地區與機器腳踏車發生擦撞，後
    車長鳴喇叭警示，因當時上訴人不知情，也不以為意即開車
    離去，是停等紅燈時經人告知始知悉，才下車察看肇事情形
    。上訴人在石牌路遭後方車輛長鳴喇叭，確實是因心生畏懼
    才減速停車，如真有肇事，上訴人不顧逕自離去，豈非構成
    肇事逃逸，難道這不算是突發狀況。事故前，後方車輛長鳴
    喇叭2至3秒兩次，上訴人雖以點剎方式剎車，但非用力點剎
    ，而是輕踩剎車，無忽快忽慢情形，非如原判決所述。上訴
    人停車後，後方車也已停下，但後方車突然加速才撞上，其
    速度是重踩油門，上訴人合理懷疑是故意製造車禍。上訴人
    剎車時，後煞車燈有亮起，後方車已經剎車，非原判決所述
    無法判斷前車是否靜止。上訴人的駕駛執照被吊銷，工作停
    滯，沒有生計，失去情、理、法的精神。
　㈢聲明：⒈原判決廢棄。⒉原處分撤銷。
四、原判決第9頁以下已敘明依採證照片所示，上訴人駕駛汽車
    先是在繪有雙邊禁止變換車道線處跨越外側車道及中線車道
    行駛，再駛入機車停等區等候紅燈，是在不同時、地分別違
    反道交條例第45條第1項第12款及第60條第2項第3款規定；
    原判決第11頁以下也已說明上訴人知悉其駕車向左切入車牌
    號碼0000-00號自用小客車前方，遭該車長鳴喇叭示警，在
    前方無障礙物，且已可駛離的狀態下，多次踩剎車減速，致
    後車追撞，而違反道交條例第43條第1項第4款及第2項段前
    規定的理由。上訴人上訴意旨，無非是重述其於原審法院已
    主張而為原判決所不採的理由，再為爭執，難認已具體說明
    原判決有何不適用法規或適用法規不當的情形，並揭示該法
    規的條項或內容，或合於行政訴訟法第237條之9第2項準用
    第236條之2第3項、第243條第2項所列各款事由，難認對判
    決如何違背法令已有具體的指摘，依前開規定及說明，應認
    其上訴為不合法。
五、交通裁決事件的上訴，行政法院為訴訟費用的裁判時，應確
    定其費用額，行政訴訟法第237條之9第2項準用第237條之8
    第1項規定甚明。上訴人對交通裁決事件的上訴，既經駁回
    ，則上訴審訴訟費用新臺幣750元自應由上訴人負擔，一併
    確定如主文第2項所示。　
中　　華　　民　　國　　111 　年　　7 　　月　　28　　日
　　　　　　　　　　  臺北高等行政法院第四庭
　                      　      審判長法  官　高愈杰
　　                          　      法  官　李君豪
　　　                                法  官　楊坤樵
上為正本係照原本作成。
不得抗告。
中　　華　　民　　國　　111 　年　　7 　　月　　28　　日
                                      書記官　高郁婷